臺灣高等法院交通法庭刑事裁定　　　　　　　　　　九十三年度交抗字第五五九號
　　抗　告　人
　　即受處分人　甲○○
右抗告人因違反道路交通管理處罰條例案件，不服臺灣士林地方法院中華民國九十三
年六月三十日裁定（九十三年度交聲字第三六八號、第三六九號、第三七○號），提
起抗告，本院裁定如左：
    主  文
抗告駁回。
    理  由
一、按汽車駕駛人，行經有燈光號誌管制之交岔路口闖紅燈者，處新臺幣（下同）一
    千八百元以上五千四百元以下罰鍰，並應記違規點數三點；又汽車駕駛人，駕駛
    汽車有違反本條例之行為，經交通勤務警察制止時，拒絕停車接受稽查而逃逸者
    ，處三千元以上六千元以下罰鍰，並應記違規點數一點；又按汽車駕駛人，爭道
    行駛，而有機器腳踏車，不在規定車道行駛之情形者，處六百元以上一千八百元
    以下罰鍰，並應記違規點數一點，道路交通管理處罰條例第五十三條、第六十條
    第一項、第四十五條第十三款、第六十三條第一項第一款、第三款分別定有明文
    。再按汽車駕駛人有不服指揮稽查而逃逸之情形，當場不能或不宜攔截製單舉發
    者，得對汽車所有人逕行舉發處罰，道路交通管理處罰條例第七條之二第一項第
    五款亦定有明文。
二、原處分意旨略以：異議人即受處分人甲○○駕駛其所有之車牌號碼ＣＪＱ─一０
    二號重型機車，於民國九十三年四月八日晚間七時四十六分許，沿臺北市○○路
    ○段五０巷往忠誠路方向行駛，行至忠誠路二段五０巷與忠誠路之設有燈光號誌
    管制之交岔路口時，竟闖紅燈後右轉沿忠誠路由北往南之方向行駛，適為在忠誠
    路二段四０巷口執行交通勤務之臺北市政府警察局士林分局天母派出所警員莊小
    平及盧志宏發現，盧志宏警員即持指揮棒上前攔停制止時，異議人即受處分人甲
    ○○見狀未停車接受稽查，反而將其機車騎往標示有禁行機車之內側第一車道後
    往南加速逃逸，盧志宏及莊小平二警員即記下車號，再由盧志宏警員製單予以逕
    行舉發，嗣經原處分機關就闖紅燈部分，依道路交通管理處罰條例第五十三條（
    原處分贅引第一項）、第六十三條第一項第三款（原處分漏引第三款）之規定，
    裁處受處分人罰鍰一千八百元，並記違規點數三點（原處分案號：北市裁三字第
    裁二二─ＡＣＵ二六七五九七號）；就機器腳踏車不在規定車道行駛部分，依道
    路交通管理處罰條例第四十五條第十三款（原處分贅引第一項）之規定，裁處受
    處分人罰鍰六百元（原處分案號：北市裁三字第裁二二─ＡＣＵ二六七五九八號
    ）；就汽車駕駛人，駕駛汽車有違反道路交通管理處罰條例之行為，經交通勤務
    警察制止時，拒絕停車接受稽查而逃逸部分，依道路交通管理處罰條例第六十條
    第一項之規定，裁處受處分人罰鍰三千元（原處分案號：北市裁三字第裁二二─
    ＡＣＵ二六七五九九號）。
三、本件聲明異議意旨略以：伊於前述時間係在忠誠路二段四六之一號三樓之辦公室
    工作，直至晚間九點始回家，故不可能於前揭時間騎乘機車行經該路段，伊並無
    本件所指之違規行為，爰聲明異議云云。
四、原裁定意旨略以：(一)、異議人即受處分人甲○○駕駛前開重型機車於前述時地闖
    紅燈，繼而拒絕停車接受稽查而逃逸，且不在規定車道行駛之違規事實，業據證
    人即當時執行交通勤務之警員莊小平於原審以具結擔保其證述之真實性之狀態下
    證稱：「當時忠誠路二段五０巷口是紅燈，受處分人從該巷口闖紅燈右轉後，沿
    忠誠路北往南之方向行駛，我與盧警員看到受處分人闖紅燈，盧警員就拿指揮棒
    上前要攔受處分人，受處分人見狀就將機車騎往最內側第一車道，稍微停頓一下
    ，就加速往忠誠路北往南之方向逃逸，我們就記下受處分人的車號，並填寫工作
    紀錄簿，再開單逕行舉發。」（見原審卷第二十三頁）等情詳盡，並有臺北市政
    府警察局舉發違反道路交通管理事件通知單三紙（見原審卷第十頁、第十一頁）
    、工作紀錄簿影本一紙（見原審卷第三十頁）、警員莊小平當庭繪製受處分人當
    時行進之現場圖一紙及相片二幀在卷可稽（見原審卷第二十九頁、第三十二頁）
    ，且依證人莊小平警員之上開證詞觀之，其確實清楚看見本件違規之車號，證人
    莊小平警員為執行交通勤務之公務員，對於違規之車輛，為其業務內之事項，其
    觀察程度自較一般人更為專注，且已詳細填載於前開工作紀錄簿，應無誤判之可
    能，再參以證人即警員莊小平與受處分人互不相識，衡情亦無誣指受處分人違規
    之虞，是證人所言，應為平允可信，可見受處分人確有本件闖紅燈、拒絕停車接
    受稽查而逃逸以及不在規定車道行駛之違規行為，受處分人辯稱其當時係在辦公
    室內辦公，並無駕駛機車違規云云，顯屬意圖飾卸之詞，尚不足採。(二)、本件受
    處分人闖紅燈後，拒絕停車接受稽查，旋將機車駛往禁行機車之車道而迅即逃逸
    ，致執勤警員當場不能攔停，乃予以逕行舉發，自無不合。綜上所述，本件受處
    分人之違規事證，至臻明灼，其所為本件異議，並無理由。(三)、原處分機關據以
    裁罰，固非無見，惟依首揭規定，受處分人駕駛機器腳踏車不在規定車道行駛部
    分，除應依道路交通管理處罰條例第四十五條第十三款之規定處罰鍰外，並應依
    同條例第六十三條第一項第一款之規定記違規點數一點，然原處分（北市裁三字
    第裁二二─ＡＣＵ二六七五九八號）就此部分，僅依道路交通管理處罰條例第四
    十五條第十三款（原處分贅引第一項）之規定，裁處受處分人罰鍰六百元，漏未
    依前開規定記違規點數一點，又受處分人有違反道路交通管理處罰條例之行為，
    經交通勤務警察制止時，拒絕停車接受稽查而逃逸部分，除應依道路交通管理處
    罰條例第六十條第一項之規定處罰鍰外，亦應依同條例第六十三條第一項第一款
    之規定記違規點數一點，而原處分（北市裁三字第裁二二─ＡＣＵ二六七五九九
    號）就此部分，亦僅依道路交通管理處罰條例第六十條第一項之規定，裁處受處
    分人罰鍰三千元，仍漏未依前開規定記違規點數一點，均有違誤，受處分人聲明
    異議，雖無理由，惟前開二件處分（北市裁三字第裁二二─ＡＣＵ二六七五九八
    號、北市裁三字第裁二二─ＡＣＵ二六七五九九號）既有如上可議之處，即屬不
    能維持，就前開二件處分予以撤銷，並審酌違規情節之輕重，另為適法之裁處如
    原裁定主文第二項。至受處分人闖紅燈部分，原處分機關依道路交通管理處罰條
    例第五十三條（原處分贅引第一項）規定，裁處受處分人罰鍰一千八百元，並予
    以記違規點數三點（原處分案號：北市裁三字第裁二二─ＡＣＵ二六七五九七號
    ），核無違誤，此部分異議予以駁回，經核並無不合。
五、抗告人抗告意旨略以：抗告人於九十三年四月八日下午五點回士東路三五二巷一
    號住處拿取一些客戶的保單及相關文件，並且約晚上七點多回德行東路父母住處
    （三六一號）用餐，用餐後回住處（士東路三五二巷一號）拿些私人物品及加班
    用之客戶聯絡本，並經士東路左轉忠誠路二段至公司，但途經忠誠路二段五十巷
    口（當時為綠燈），有看見員警但並無違規，後閃避員警才往左車道行駛，與員
    警所言不符，並非由巷口紅燈右轉，因公司位於忠誠路二段四六巷三樓，此路線
    不順路，而且當時只想盡快聯絡客戶，因沒有違規，所以怕與客戶約定時間來不
    及，故並沒有停車受檢，也不算加速逃逸云云為由，而指摘原裁定不當，惟查：
    抗告人於異議時原係以員警告發時間伊未經過該路段，然卻於提起抗告時自述該
    時間經過該路段，且綜觀附卷之臺北市政府警察局舉發違反道路交通管理事件通
    知單三紙（見原審卷第十頁、第十一頁）、工作紀錄簿影本一紙（見原審卷第三
    十頁）、警員莊小平當庭繪製受處分人當時行進之現場圖一紙及相片二幀（見原
    審卷第二十九頁、第三十二頁），抗告人違規之情事至為明確。抗告人抗告為無
    理由，應予駁回。
六、據上論結，應依道路交通案件處理辦法第二十六條，刑事訴訟法第四百十二條，
    裁定如主文。
中　　　華　　　民　　　國　　九十三　　年　　　九　　　月　　　二十三  日
                              臺灣高等法院交通法庭
                                  審判長法  官  蔡　長　溪
                                        法  官  楊　貴　志
                                        法  官  林　俊　益
右正本證明與原本無異。
不得再抗告。
                                        書記官　陳　明　琴
中　　　華　　　民　　　國　　九十三　　年　　　九　　　月　　  二十四　日
